臺灣板橋地方法院刑事判決　　　　　　　 93年度訴字第236號
公　訴　人　臺灣板橋地方法院檢察署檢察官
被　　　告　癸○○
　　　　　　壬○○
　　　　　　乙○○
上　一　人
選任辯護人　劉承斌律師
被　　　告　丙○○
　　　　　　丁○○
　　　　　　子○○
　　　　　　卯○○
上　一　人
選任辯護人　鄧湘全律師
被　　　告　辛○○
選任辯護人　何兆龍律師
　　　　　　梁育純律師
上列被告等因偽造文書等案件，經檢察官提起公訴（91年度偵字
第11492 號、91年度偵緝字第823 號、92年度偵字第1306號、92
年度偵字第1395號），本院判決如下：
    主  文
癸○○連續結夥三人以上竊盜，處有期徒刑壹年；又共同連續為
他人處理事務，意圖為自己不法之利益，而為違背其任務之行為
，致生損害於本人之利益，處有期徒刑陸月；又共同連續行使偽
造私文書，處有期徒刑捌月。應執行有期徒刑貳年。緩刑伍年。
如附表所示文件上偽造之「蘇玉恬」署押共拾枚沒收。
壬○○連續結夥三人以上竊盜，處有期徒刑壹年貳月；又共同連
續為他人處理事務，意圖為自己不法之利益，而為違背其任務之
行為，致生損害於本人之利益，處有期徒刑捌月；又共同連續行
使偽造私文書，處有期徒刑拾月。應執行有期徒刑貳年陸月。如
附表所示文件上偽造之「蘇玉恬」署押共拾枚沒收。
乙○○、丙○○、丁○○連續結夥三人以上竊盜，各處有期徒刑
捌月。
子○○共同連續為他人處理事務，意圖為自己不法之利益，而為
違背其任務之行為，致生損害於本人之利益，累犯，處有期徒刑
捌月。
卯○○共同連續行使偽造私文書，處有期徒刑陸月，如易科罰金
，以佰元折算壹日。緩刑貳年。如附表編號1 至3 所示文件上
偽造之「蘇玉恬」署押共玖枚沒收。
辛○○共同連續行使偽造私文書，處有期徒刑肆月，如易科罰金
，以佰元折算壹日。緩刑貳年。如附表編號4 所示文件上偽造
之「蘇玉恬」署押壹枚沒收。
    事  實
一、癸○○、壬○○分別係長泰食品有限公司（下稱長泰公司，
    設臺中市○○路296 巷4 弄17之2 號）三重萬家福量販店麵
    包部（下稱三重店，設臺北縣三重市○○○路281 號）、基
    隆萬家福量販店麵包部（下稱基隆店，設基隆市○○路53號
    ）之店長，竟夥同與渠等有犯意聯絡之員工乙○○、丙○○
    、丁○○，共同基於為自己不法所之概括犯意，連續自90年
    10月初某日起至同年12月底止，由壬○○、癸○○向不知情
    之嘉美食品原料行負責人胡忠邦（業經檢察官為不起訴處分
    ）借用貨車，並向長泰公司三重店、基隆店內不知情之員工
    戊○○、丑○○、寅○○等人，佯以長泰公司之其他分店需
    要貨物、原料或所叫貨物品質不佳必須退貨為由，由渠等自
    己及上述員工將店內之原料、貨物、外包裝、製作蛋糕器具
    等物搬上貨車，再由癸○○、壬○○以貨車運走之方式，連
    續竊取長泰公司所有之上開物品，期間壬○○、癸○○、乙○○、丙○○、丁○○五人，並於90年11月中旬，共同在基
    隆市○○路24號，開設米堤食品行（下稱米堤店），將渠等
    以上述方式竊取之長泰公司物品出售予不知情之人折現或運
    至米堤店供該店使用，共計竊得長泰公司所有價值約新臺幣
    （下同）一百萬元之製作麵包、蛋糕之原料及各項器具（此
    部分下稱犯罪事實甲）。
二、壬○○、癸○○二人，受僱於長泰公司，均係為長泰公司處
    理事務之人，竟以渠等分別擔任基隆店、三重店店長職務之
    便，夥同岱里食品事業有限公司（下稱岱里公司，設於臺北
    市○○區○○街164 巷5 號1 樓）之負責人子○○（前於88
    年間因妨害家庭案件，經本院以88年度易字第2436號判處有
    期徒刑四月，於88年10月27日易科罰金執行完畢），共同基
    於為自己不法所有之概括犯意聯絡，未經長泰公司之同意與
    授權，擅自由壬○○、癸○○與子○○約定，每由長泰公司
    向岱里公司進貨十萬元，即給予壬○○、癸○○一成即一萬
    元回扣之報酬，而使岱里公司跳過一般廠商欲將貨物銷售給
    長泰公司時，應先向該公司實際負責人甲○○報價，且由甲○○審核後，再交代各店長向該等廠商進貨之程序，於90年
    10月至12月間，由壬○○、癸○○逕以基隆店、三重店店長
    之名義，向子○○進貨，且由子○○繕打高於當時同種類行
    情一成至三成之價格之出貨單，陸續販售貨品給基隆店、三
    重店並予簽收，總計基隆店共訂購價值二十九萬六千八百六
    十元之貨物，三重店則共訂價值二十一萬七千五百六十元之
    貨物，合計五十一萬四千四百二十元，當中賺取約三成之價
    差共約十五萬四千三百二十六元之不法利益，並致生損害於
    長泰公司以合理貨價交易之利益。子○○嗣於91年1 月間，
    依其與壬○○、癸○○上開約定，在其經營之岱里公司給付
    長泰公司訂購貨款之一成，作為給予壬○○、癸○○之回扣
    ，後因故打九折，是以由子○○交付發票人岱里公司，面額
    為四萬六千二百九十八元之支票一張予癸○○、壬○○，該
    支票退票後，仍有將前開金額交付壬○○，由壬○○再轉交
    癸○○，以瓜分前開共同謀取之不法利益（此部分下稱犯罪
    事實乙）。
三、壬○○、癸○○分別與菉鄉食品原料行（下稱菉鄉行，設基
    隆市○○街610 巷29號，原名喜相逢食品原料行）負責人卯
    ○○，共同基於偽造文書及詐欺取財之概括犯意聯絡，連續
    於90年10月間起至同年12月間止，連續由卯○○製作如附表
    一等所示虛偽內容之出貨單（有單沒貨）交由三重店店長癸○○於出貨單上簽名表示簽收後，再由壬○○於不詳時地，
    在該出貨單上癸○○之簽字下，偽造三重店員工「蘇玉恬」
    之簽名偽造收貨單據，表示受貨無訛，再交回給卯○○，由
    卯○○持向長泰公司請領貨款，致長泰公司誤以為公司有向
    卯○○購買虛偽記載於出貨單之貨品，陷於錯誤，而給付卯
    ○○共二十餘萬元後，再由三人朋分，足生損害於蘇玉恬及
    長泰公司（此部分下稱犯罪事實丙）。
四、壬○○、癸○○承上同一之概括犯意，另夥同永芳麵粉行（
    下稱永芳行，設基隆市○○路8 號）負責人辛○○，共同基
    於偽造文書及詐欺取財之概括犯意聯絡，連續於90年10月間
    起至12月間止，連續由永芳行虛偽多報所送貨品數量（以少
    報多）之方式製作估價單交給三重店之店長癸○○於估價單
    上簽名表示簽收後，再由壬○○於不詳時地，在該估價單上
    癸○○之簽字下，偽造三重店員工「蘇玉恬」之簽名偽造收
    貨單據，表示受貨無訛，再交回給辛○○，由辛○○持向長
    泰公司請領貨款，致長泰公司誤以為公司有向永芳購買虛偽
    記載於估價單之貨品，陷於錯誤，而給付每月約二至三萬元
    之款項予辛○○，再由三人朋分，足生損害於蘇玉恬及長泰
    公司（此部分下稱犯罪事實丁）。
五、案經長泰公司訴由臺北縣政府三重分局報請暨長泰公司訴請
    臺灣板橋地方法院檢察署檢察官偵查起訴。
    理  由
一、訊據被告癸○○於偵查及審理中對上揭犯罪事實甲、乙、丙
    、丁部分均供承不諱，另被告卯○○、辛○○亦於審理中分
    別對上述犯罪事實丙、丁部分坦白認罪，並據長泰公司之告
    訴代理人指訴綦詳，且有證人胡忠邦及三重店員工寅○○、
    高駿為、許錦琪、林建民、戊○○、鍾仁鈞、丑○○、林靜
    琴、蘇玉恬、陳玉芬於警詢、偵查中證述屬實，此等雖係被
    告以外之人於審判外之陳述，惟檢察官、被告癸○○均未於
    言詞辯論終結前聲明異議，依刑事訴訟法第159 條之5 第1
    項、第2 項之規定，視為同意作為證據，本院審酌該言詞陳
    述作成之情況亦屬適當，自得採為證據資以參佐，又有經壬○○偽造「蘇玉恬」簽名之菉鄉行出具之對帳單、永芳行出
    具之估價單等在卷可證，足認被告癸○○、卯○○、辛○○
    三人之自白與事實相符，渠等三人所為之前述犯行，已可認
    定。
二、訊之被告壬○○、乙○○、丙○○、丁○○，均矢口否認有
    如上述犯罪事實甲之竊盜犯行，其中被告壬○○辯稱：伊從
    未與癸○○、乙○○、丙○○、丁○○等共謀竊取長泰公司
    製作麵包的原料、包裝、烤盤模型等物，亦不曾利用不知情
    之員工將長泰公司的原料、貨物、包裝、器具等送至米堤麵
    包店云云；被告乙○○、丙○○、丁○○則均辯稱：伊等只
    是受僱的員工，聽從店長之指示搬運貨物，並非共同行竊云
    云。惟查：(一)米堤店是在90年11月17日開設，由壬○○、乙○○、丙○○、丁○○與癸○○五人合開，登記負責人是壬○○，分工上是由丙○○負責門市，癸○○與乙○○做蛋糕
    ，丁○○做麵包，壬○○烤早上時段的麵包，均於米堤店籌
    備時就已經在做了，米堤店內的原料有些是買的，有些則是
    從告訴人公司偷來的，若要拿基隆店的東西，就由癸○○開
    車去拿，丁○○會將東西拉到停車場，或叫店內員工拖出來
    ，如果是三重店，就由癸○○將車子開到該店後門，由乙○○將東西裝到垃圾袋裡，或是向員工說要將店內的東西拿到
    基隆店，裝放在車上後載回米堤店，另外丙○○也曾與癸○○一起拿取基隆店的包裝盒及袋子，米堤店有東西不夠用時
    ，壬○○就說到三重店或基隆店拿，待運到店時，就叫丁○○出來拿，像上述這樣拿取三重店、基隆店的東西供米堤店
    使用的次數很多，有時一天二、三次，有時則好幾天一次不
    等，這是當初在海產店談合開米堤店時就有講到要開一家店
    ，要偷長泰公司的東西，當天乙○○雖未到，但後來乙○○
    與壬○○、丙○○、丁○○均有配合搬東西到米堤店去用的
    事，例如收銀機就是乙○○與伊一同去載的，丙○○則曾與
    伊在晚上一起去基隆店拿東西，渠等均有同意，也有講到股
    份等情，業據證人即被告癸○○於審理時結證明確（見本院
    93年5 月6 日審判筆錄第13至16頁、第27頁）。(二)證人寅○○於審理時亦結證稱：伊在長泰公司的基隆店任職八個月，
    離職後壬○○曾叫伊與癸○○到三重店搬東西約二、三次，
    都是癸○○在他們所開的米堤店載伊去基隆市○○街的原料
    行借車子後再開車一起去三重店，搬完貨後載到基隆的百福
    社區，其中有一次，因搬的貨物很多，壬○○有開一輛白色
    的自用小客車來接貨以減輕貨載重量，後來伊到基隆的麥當
    勞就下車，貨載到哪裡伊不知道等語（見本院93年5 月6 日
    審判筆錄第40至44頁）。(三)證人即從事中古車買賣之庚○○
    於審理中亦結證稱：伊因買賣汽車而認識壬○○，後來癸○○有向伊買一部三菱牌LANCER的白色自用小客車，買車是因
    為癸○○有需要，但因其個人信用不好，所以用丙○○的名
    義買，在基隆簽約時，渠等三人好像都有在場，交車時則是
    壬○○帶癸○○到景美辦理，交車後由癸○○將車開走等語
    （見本院93年5 月6 日審判筆錄第54至57頁）。(四)證人己○○於審理時亦結證稱：當時是癸○○下令將貨物搬到停車場
    ，搬貨的員工除了丁○○以外，還有很多人等語（見本院93
    年5 月6 日審判筆錄第60頁）。綜上諸多證人所述觀之，本
    件被告壬○○、丙○○、丁○○對共同開設米堤店一節，既
    與癸○○一同在場謀議於前，嗣渠等四人又夥同被告乙○○
    一起配合自三重店、基隆店搬運屬於長泰公司之貨物至米堤
    店使用，而被告壬○○、丙○○、乙○○、丁○○四人與癸○○於米堤店之經營均各有職責分擔，又為渠等所是認，參
    以壬○○曾叫不知情之寅○○與癸○○一同搬運長泰公司所
    有之貨物、又因貨載太重而另駕駛白色自用小客車來分擔貨
    載之情節，要謂壬○○與此部分竊盜犯行無涉，孰人能信？
    再者，被告丙○○與乙○○係兄妹關係、被告癸○○、壬○○等人買車，竟係以丙○○之名義購買、丁○○對其所有之
    銀行帳戶借予癸○○使用，均為被告等供認在卷，在在足認
    被告壬○○、丙○○、乙○○、丁○○、癸○○等人之間，
    利害關係極為密切。況且三重店、基隆店之員工甚多，其中
    不乏有不知情而參與搬貨者，此觀警詢及偵查中接受通知、
    傳喚而作成之筆錄即明，被告癸○○既已認罪自白，倘使其
    餘被告確未涉案，何苦甘冒法定刑更重之偽證罪，堅詞指證
    被告壬○○、丙○○、乙○○、丁○○與其共犯竊盜長泰公
    司之財物？是證人即共同被告癸○○之證詞，既有事證相佐
    ，且其供稱迨經臺灣板橋地方法院檢察署檢察官傳喚後，自
    知無法逃避法律制裁，而選擇自白認罪，但被告等人於事後
    仍不願承認犯行，欲推由其一人獨自承擔，故願意具結作證
    指明等語，又與事理相合，從而被告壬○○、丙○○、乙○○、丁○○四人有如犯罪事實甲部分之竊盜犯行，實已灼然
    甚明。
三、訊據被告壬○○、子○○固不否認彼此認識及基隆店、三重
    店確有未經長泰公司負責人核可即逕向岱里公司進貨之事實
    ，惟矢口否認有如上述犯罪事實乙所指之背信犯行，其中被
    告壬○○辯稱：伊並未與子○○約定每進貨十萬元，收取回
    扣一萬元之報酬，亦未因此而收受有四萬六千二百九十八元
    支票之回扣云云；另被告子○○則辯稱：長泰公司迄今尚未
    給付任何貨款，伊並無所謂數十萬元之不法利益可言，況且
    長泰公司內部對員工之管理，也非伊所能全盤明瞭云云。然
    查：(一)證人即共同被告癸○○於審理中結證稱：第一次是伊
    任職三重店店長期間，經壬○○打電話告知向岱里公司訂貨
    的話，貨款一萬元可抽一千元回扣，因為有錢可拿，伊就表
    示同意，第一次是壬○○向岱里訂貨，經壬○○告知電話後
    ，就由伊自己訂貨，岱里公司並未提出報價，而是貨送來後
    就直接簽名在送貨單上，壬○○也有向岱里公司叫貨，例如
    第一次就是以三重店及基隆店的名義一起叫貨，後來伊與壬○○有一起到岱里公司向子○○拿面額四萬六千二百九十八
    元之支票，這是因為壬○○先前已經跟子○○講好以貨款一
    萬元給一千元的方式給付回扣，當時伊等叫貨是五十幾萬元
    ，原本應該給五萬多元，雖有講到拿現金就打九折，但子○○以支票給付竟也以打九折計算，該張支票存入丁○○的帳
    戶就退票，後來壬○○有就支票金額的一半給伊現金等語（
    本院93年5 月6 日審判筆錄第17至20頁），此部分之證詞並
    有岱里公司許清蘭出具之給付回扣書影本（見91年度他字第
    3216號偵查卷宗第29頁）、中國信託商業銀行忠信作業9201
    222832號函（見92年度偵字第1395號偵查卷宗第133 頁）、
    華泰商業銀行松德分行函（見92年度偵字第1395號偵查卷宗
    第189 頁）附卷可資參佐，足見證人癸○○證詞，徵而可信
    。(二)再者被告壬○○於警詢時雖供稱：伊與曾建興在擔任店
    長期間確有向子○○要求以每進貨一萬元可得一千元之方式
    收取回扣，但伊沒有拿到回扣的錢等語（見92年偵字第1395
    號偵查卷宗第15頁背面）；另被告子○○於警詢時亦供承：
    伊於事後方知，癸○○、壬○○二人確實有向伊經營之岱里
    公司業務員要求總金額百分之九之福利金作為回扣，但岱里
    公司並無像長泰公司所稱有故意提高貨品一至三成價格的事
    等語（見92年度偵字第1395號偵查卷宗第30頁），於上述供
    詞中均持有部分保留，惟其中關於壬○○確與子○○達成收
    取回扣之比例一節，核與證人即被告癸○○所供相符，要屬
    可採。(三)況且綜觀卷證所示，三重店、基隆店均與岱里公司
    有購貨之事實，為被告癸○○、壬○○、子○○所同認，又
    癸○○係與壬○○一起去向岱里公司拿取支票一事，亦據被
    告壬○○於審理時供認在卷（見本院94年7 月12日審判筆錄
    第17頁），再參互共同被告癸○○所證上揭情節，被告三人
    有如犯罪事實乙部分，以收取回扣方式而為背信犯行，彰彰
    明甚。
四、訊據被告子○○於本院審理時固坦承有於菉鄉行出貨單、永
    芳行之估價單上偽造「蘇玉恬」簽名，用以虛偽表示三重店
    收受菉鄉行、永芳行貨品之事實，惟矢口否認有詐欺取財之
    犯行，辯稱：伊是因癸○○之請託，才依癸○○所說之員工
    姓名而偽簽，至於用途為何，因癸○○未說明，伊並不知情
    云云。然查：(一)證人即被告癸○○於審理時結證稱：菉鄉行
    開立給三重店之出貨單上面所偽簽的員工姓名，確經伊先告
    知壬○○員工的姓名，因為作假帳不能隨便寫等語（見本院
    93 年5月6 日審判筆錄第38頁）；繼又結證稱：三重店是由
    伊簽自己的名字，門市小姐的部分則由壬○○拿回去偽簽的
    ，菉鄉行是沒有送貨，就直接偽簽單據，再由菉鄉行自己向
    長泰公司請款後，分成三份由菉鄉行、壬○○與伊朋分；永
    芳行的部分，則是有送貨，但虛報數量及金額，即以少報多
    的虛偽方式記載估價單給伊簽收，門市員工部分簽名的偽造
    則由壬○○拿去處理，每個月大約有三萬元假帳，請款的金
    額也是分成三份，都陸續由壬○○拿給伊等語（見本院93年
    6 月8 日審判筆錄第8 至12頁）。(二)證人即被告卯○○於審
    理中亦證稱：90年10月間有與長泰公司基隆店、三重店往來
    ，分別是與壬○○、癸○○聯絡，菉鄉是依據壬○○所報的
    數量填寫訂貨單，但實際上並沒有送貨，其中基隆店的出貨
    單都是真的，只有三重店的才有作假，總共向長泰公司詐領
    二十多萬元，伊拿十萬元，其他由癸○○拿去，伊不知道癸○○有無分給誰等語（見本院94年4 月28日審判筆錄第5 、
    6 頁）；另證人即被告辛○○於審理時亦結證稱：90年10月
    至12月有作假帳向長泰公司請款，基隆店與三重店分別由壬○○、癸○○向永芳行購買貨品，其中基隆店部分沒有配合
    作假帳，因為要經過商管部，無從作假，三重店部分的單據
    則是以少報多方式偽填估價單，再向長泰公司詐領請款，每
    個月大約詐領二、三萬元，差不多只有三、四個月，多出來
    的二萬元就給癸○○，不知道癸○○是否有分給他人，依證
    人癸○○、卯○○、辛○○所證，三重店部分確有作假帳向
    長泰公司詐領款項之事實，足資認定。(三)證人卯○○、辛○○雖於上述證詞就癸○○拿取詐領之款項後有無分給他人一
    節，均極為保留，然證人辛○○於審理時亦結證稱：癸○○
    原來是在基隆店當店員，當時壬○○就是基隆店店長，是壬○○與癸○○一起找伊作假帳時，壬○○知情，只是後來癸○○當了三重店店長，就都由癸○○與伊聯絡等語（見本院
    94年4 月28日審判筆錄第11頁），被告壬○○於審理中也供
    認確與癸○○一起去找辛○○，而辛○○亦承認與壬○○間
    尚有借貸債務等情（見本院94年4 月28日審判筆錄第11頁）
    ，參以上述癸○○之證詞及被告壬○○坦承有偽造「蘇玉恬
    」簽名之情節，要謂壬○○對此部分犯行毫不知情，顯無可
    信，況且以壬○○擔任基隆店長多時，竟以不知癸○○請託
    其在菉鄉行、永芳行所開具之出貨單、估價單上偽造門市小
    姐「蘇玉恬」之簽名究有何用置辯，尤不可採，甚至此部分
    倘係被告癸○○一人各自與卯○○、辛○○為上述偽造文書
    後持以詐欺長泰公司，又何需不顧三重店、基隆店距離之遙
    ，且不懼曾任其店長之壬○○知情後事發敗露，仍交由壬○○偽造「蘇玉恬」之簽名？實則壬○○於此部分非但涉案甚
    深，且自其擔任店長之經驗亦明知三重店於貨品之收受與基
    隆店之流程不同（見本院94年4 月28日審判時第8 頁），其
    當係早已洞悉此間確屬有機可乘，始與三重店店長癸○○夥
    同卯○○、辛○○共同遂行犯罪事實丙、丁部分之犯行，灼
    然至明。
五、此外，復有岱里公司、菉鄉行、永芳行之出貨單、估價單附
    卷可參，雖該等單據或有欠缺不全，導致究竟何部分係溢價
    填載、何部分係根本未有貨品收受全係捏造填製、何部分係
    屬以少報多之虛偽填單，非但否認犯罪之被告壬○○不願指
    明，且因虛偽作假時日次數不少，連表示認罪之被告癸○○
    、卯○○、辛○○及本件之告訴人長泰公司，在經本院於審
    理時迭次曉諭後，仍供述無法區分辨明，惟自卷附之岱里公
    司之出貨單至少可知岱里公司確有出貨給三重店、基隆店之
    事實，至於如何而有背信之犯行，前已詳為論述，此不再贅
    ；另自僅存可得之菉鄉行、永芳行之出貨單、估價單部分，
    則依被告壬○○所供稱：三重店之單子上若有「曾」、「蘇
    玉恬」先後排列者，該枚「蘇玉恬」簽名就是癸○○叫其偽
    簽的等語予以認定結果，可見如附表所示文件上之「蘇玉恬
    」即屬偽造署押，而有偽造簽名於上之各項出貨單、估價單
    ，即可認定為偽造之私文書無訛。綜上，足認被告壬○○、
    乙○○、丙○○、丁○○、子○○上開所辯各節，均係圖卸
    飾詞，殊無可採，被告癸○○、卯○○、辛○○之自白尚與
    事實相符，罪證明確，被告等人犯行均堪認定。
六、按菉鄉行、永芳行之出貨單、估價單，係被告卯○○、辛○○業務上所製作之文書；而上述出貨單、估價單在賣方依約
    送交貨品後，由受貨人點收簽名於上，乃係表彰簽名之人確
    實已收受貨品無訛之意，其文件之性質，應屬私文書。(一)核
    被告癸○○、壬○○、乙○○、丙○○、丁○○就犯罪事實
    甲部分所為，係犯刑法第321 條第1 項第4 款之結夥三人以
    上竊盜罪（起訴書之起訴法條原載刑法第320 條第1 項之竊
    盜罪部分，業經檢察官於審判期日到庭陳述更正為刑法第32
    1 條第1 項之罪）。被告癸○○、壬○○、乙○○、丙○○
    、丁○○五人間，有犯意聯絡及行為分擔，為共同正犯。被
    告五人先後多次結夥三人以上竊盜之犯行，時間緊密，犯罪
    構成要件相同，顯係基於概括犯意為之，為連續犯，依刑法
    第56條規定，以一罪論，並加重其刑。(二)被告癸○○、壬○○、子○○就犯罪事實乙部分所為，係犯刑法第342 條第1
    項之背信罪。按因身分或其他特定關係成立之罪，其共同實
    施或教唆幫助者，雖無特定關係，仍以共犯論，刑法第31
    條第1 項定有明文。被告子○○雖非長泰公司之員工，惟揆
    諸前揭規定，就有關被告癸○○、壬○○背信之犯行，被告
    子○○與渠等間，具有犯意聯絡及行為分擔，為共犯正犯。
    被告三人先後多次共同背信犯行，時間緊密，犯罪構成要件
    相同，顯係基於概括犯意為之，為連續犯，依刑法第56條規
    定，以一罪論，並加重其刑。查被告子○○前於88年間因妨
    害家庭案件，經本院以88年度易字第2436號判處有期徒刑四
    月，於88年10月27日易科罰金執行完畢，有臺灣高等法院被
    告前案紀錄表附卷可按，其於有期徒刑執行完畢後五年內，
    再犯本案之罪，係屬累犯，應依刑法第47條規定加重其刑，
    併依法遞加重之。(三)被告癸○○、壬○○、卯○○就犯罪事
    實丙部分所為，暨被告癸○○、壬○○、辛○○就犯罪事實
    丁部分所為，均係犯刑法第216 條、第215 條行使業務上文
    書登載不實罪、刑法第216 條、210 條行使偽造私文書罪、
    刑法第339 條第1 項詐欺取財罪。被告癸○○、壬○○雖非
    菉鄉行、永芳行之員工，然依刑法第31條第1 項規定，就有
    關被告卯○○、辛○○分別在菉鄉行出貨單、永芳行估價單
    上業務登載不實與行使之犯行，被告癸○○、壬○○各與卯
    ○○、辛○○有共犯關係。又被告等業務登載不實文書之低
    度行為，為行使業務登載不實文書之高度行為所吸收，不另
    論罪。繼之被告癸○○、壬○○偽造私文書後進而行使，偽
    造之低度行為應為行使之高度行為所吸收，亦不另論罪。被
    告癸○○及壬○○二人分別與被告卯○○（就犯罪事實丙部
    分）、辛○○（就犯罪事實丁部分）間，就上開行使業務登
    載不實文書罪、行使偽造私文書罪、詐欺取財罪之犯行，具
    有犯意聯絡及行為分擔，各為共同正犯。又被告癸○○、壬○○（以上二人包括犯罪事實丙、丁部分）、卯○○、辛○○先後多次行使業務登載不實文書、行使偽造私文書、詐欺
    取財之犯行，時間緊密，犯罪構成要件相同，顯係基於概括
    犯意為之，均為連續犯，依刑法第56條規定，各以一罪論，
    並加重其刑。被告等所犯上揭三罪之間，有方法結果之牽連
    關係，依刑法第55條規定，應從較重之行使偽造私文書處斷
    。被告癸○○、壬○○所犯上揭結夥三人以上竊盜罪、背信
    罪、行使偽造文書罪之間，犯意各別，行為互殊，應予分論
    併罰。爰審酌被告癸○○、壬○○均年值青壯，不思正道取
    財，竟罔顧主僱之義，背信得利、苟且竊盜、欺罔詐財，被
    告乙○○、丙○○、丁○○，貪慾圖便，偷盜得財，被告子
    ○○、卯○○、辛○○未能正派經營，竟與癸○○、壬○○
    共犯背信、詐欺等罪，造成被害人之損害重大，其中被告癸○○、卯○○、辛○○於犯罪後尚能坦承犯行，另被告壬○○、子○○、乙○○、丙○○、丁○○則仍試圖卸責等一切
    情狀，分別量處如主文所示之刑，被告卯○○、辛○○部分
    ，並諭知易科罰金之折算標準，併就被告癸○○、壬○○部
    分，依刑法第51條第5 款規定，定其等應執行之刑，以示懲
    儆。末查被告癸○○、卯○○、辛○○前均未曾受有期徒刑
    以上刑之宣告，有臺灣高等法院被告刑案紀錄表附卷可稽，
    渠等因一時貪慾，短於思慮，致觸犯本案犯行，惟犯罪後已
    深感悔悟，告訴代理人尤其就癸○○部分於審理中特別表示
    諒解而求處輕刑，經此次教訓，當知所警惕，而無再犯之虞
    ，本院認前開對其宣告之刑，以暫不執行為適當，爰就被告
    癸○○部分，併宣告緩刑五年，被告卯○○、辛○○部分，
    均併予宣告緩刑二年，以啟自新。
七、如附表所示各文件上偽造之「蘇玉恬」署押，不問屬於犯人
    與否，應依刑法第219 條規定，於被告癸○○、壬○○、卯
    ○○、辛○○之主刑諭知下，分別併予宣告沒收。
據上論斷，應依刑事訴訟法第299條第1項前段，刑法第28條、第
56條、第321條第1項第4款、第342條第1項、第216條、第210條
、第215條、第219條、第339條第1項、第55條、第47條、第41條
第1項前段、第51條第5款、第74條第1款，罰金罰鍰提高標準條
例第1條前段、第2條，判決如主文。
本案經檢察官鄧媛到庭執行職務
中　　華　　民　　國　　94　　年　　7 　　月　　26　　日
                  刑事第六庭    審判長法　官  王敏慧
                                      法  官  絲鈺雲
                                      法  官  張江澤
以上正本證明與原本無異。
如不服本判決，應於送達後10日內，向本院提出上訴狀。
                                        書記官　林怡秀
中　　華　　民　　國　　94　　年　　7 　　月　　26　　日
附錄本案論罪科刑法條全文：
刑法第210條
偽造、變造私文書，足以生損害於公眾或他人者，處五年以下有
期徒刑。
刑法第215條
從事業務之人，明知為不實之事項，而登載於其業務上作成之文
書，足以生損害於公眾或他人者，處三年以下有期徒刑、拘役或
五百元以下罰金。
刑法第216條
行使第二百十條條至第二百十五條之文書者，依偽造、變造文書
或登載不實事項或使登載不實事項之規定處斷。
刑法第321條
犯竊盜罪而有左列情形之一者，處六月以上五年以下有期徒刑：
一  於夜間侵入住宅或有人居住之建築物、船艦或隱匿其內而犯
    之者。
二  毀越門扇、牆垣或其他安全設備而犯之者。
三  攜帶兇器而犯之者。
四  結夥三人以上而犯之者。
五  乘火災、水災或其他災害之際而犯之者。
六  在車站或埠頭而犯之者。
前項之未遂犯罰之。
刑法第339條
意圖為自己或第三人不法之所有，以詐術使人將本人或第三人之
物交付者，處五年以下有期徒刑、拘役或科或併科一千元以下罰
金。
以前項方法得財產上不法之利益或使第三人得之者，亦同。
前二項之未遂犯罰之。
刑法第342條
為他人處理事務，意圖為自己或第三人不法之利益，或損害本人
之利益，而為違背其任務之行為，致生損害於本人之財產或其他
利益者，處五年以下有期徒刑、拘役或科或併科一千元以下罰金
。
前項之未遂犯罰之。
附表：
┌──┬────┬────┬────┬────┬─────┐
│編號│廠商/   │單據日期│應收金額│單據種類│偽造署押  │
│    │受貨商店│        │/ 新臺幣│/數量   │          │
│    │        │        │        │        │          │
├──┼────┼────┼────┼────┼─────┤
│1   │菉鄉/   │90.11.26│44830元 │出貨單  │「蘇玉恬」│
│    │三重店  │        │        │/三張   │」簽名三  │
│    │        │        │        │        │ 枚       │
├──┼────┼────┼────┼────┼─────┤
│2   │菉鄉/   │90.12.04│45820元 │出貨單  │「蘇玉恬  │
│    │三重店  │        │        │/二張   │」簽名二  │
│    │        │        │        │        │ 枚       │
├──┼────┼────┼────┼────┼─────┤
│3   │菉鄉/   │90.12.11│83680元 │出貨單  │「蘇玉恬  │
│    │三重店  │        │        │/四張   │」簽名四  │
│    │        │        │        │        │ 枚       │
├──┼────┼────┼────┼────┼─────┤
│4   │永芳/   │90.11.27│23950元 │估價單  │「蘇玉恬  │
│    │三重店  │        │        │/一張   │」簽名一  │
│    │        │        │        │        │ 枚       │
└──┴────┴────┴────┴────┴─────┘
